Inventaris van het archief van het Centraal Maatschappelijk Werkkantoor in Indonesie, 1954-1958
Nationaal Archief, Den Haag
- STUKKEN VAN BIJZONDERE AARD, II.
  - Betreffende het orgaan, A.
    - De personeelszaken, 5.
      - Interne circulaires van het Hoge Commissariaat, inzake verlof- en vakantieregelingen, 1956 januari 23 - 1957 september 15; 52; 1 omslag
      - Correspondentie met het Hoge Commissariaat, betreffende vergoeding van transportschade aan inboedels van het personeel, 1955 september 23 - 1956 april 14; 53; 1 omslag
      - Circulaires van het Hoge Commissariaat aan afdelingshoofden betreffende financiële bijdragen van het personeel aan het Koningin Wilhelmina Fonds, 1952 mei 8 - 1956 augustus 28; 54; 1 omslag
      - Stukken betreffende vergoedingen voor het gebruik van privé-vervoermiddelen van het personeel, 1955 juli 29 - 1956 oktober 13; 55; 1 omslag
  - Betreffende de taak, B.
    - Arbeidsbemiddeling, 1.
      - Correspondentie betreffende geplaatste en afgevoerde personen in het kader van de arbeidsbemiddeling, met overzichtstaten van geplaatste personen, 1955 juni 30 - 1956 maart 8; 56; 1 omslag
      - Overzichtstaten ingekomen van de rayonkantoren betreffende werkzoekenden. Afschriften., z.j.; 57; 1 omslag
      - Stukken betreffende arbeidsvoorwaarden en het beslechten van arbeidsgeschillen van Nederlandse werknemers, 1955 mei 21 - 1956 februari 24; 58; 1 omslag
      - Stukken betreffende inmenging van de Indonesische autoriteiten bij de beoordeling van Nederlandse arbeidscontractanten in Indonesië, 1956 april 13 - 1957 juli 16; 59; 1 omslag
      - Correspondentie met rayonhoofden en de Attaché voor Maatschappelijke en Sociale Aangelegenheden betreffende het verlenen van arbeidsbemiddeling aan minvermogenden, 1956 januari 16 - juni 19; 60; 1 omslag
      - Maandelijkse rapporten van de arbeidsattaché betreffende verleende arbeidsbemiddeling, met bijgaande correspondentie, 1954 november 5 - 1957 mei 27; 61; 1 omslag
      - Stukken betreffende voorlichting aan Indische Nederlanders ten aanzien van arbeids- en studiemogelijkheden in Nederland, 1954 mei 24 - 1957 december 2; 62; 1 omslag
      - Stukken betreffende de inschakeling van gerepatrieerden in het Nederlandse arbeidsproces, 1956 februari 11 - maart 24; 63; 1 omslag
      - Correspondentie betreffende arbeidsbemiddeling bij het internaat "Simeloegoen" te Pematang Siantar, 1956 september 26 - 1957 januari 4; 64; 1 omslag
      - Correspondentie met de rayonhoofden betreffende het opheffen van de "Commissie Arbeidsaangelegenheden" te Bandoeng per 1 januari 1957, 1956 oktober 8 - 1957 januari 31; 65; 1 omslag
    - De ondersteuning van minvermogende Nederlanders, 2.
      - Algemeen, a.
        - Correspondentie met rayonhoofden betreffende toezending van documentatiemateriaal en aanvraagformulieren aan Nederlanders die om steunverlening verzoeken, 1953 - 1957; 66; 1 omslag
        - Correspondentie met rayonhoofden betreffende het verlenen van steun aan minvermogende Nederlanders, met overzichtstaten van steunaanvragen, 1955 maart 18 - 1957 oktober 19; 67; 1 omslag
        - Correspondentie met rayonhoofden en Commissariaten betreffende opgaven van aantallen in zorg zijnde personen, met overzichtstaten van verleende steun, 1951 - 1957; 68; 1 pak
        - Stukken betreffende aantallen steunverleningen in het rayon Jakarta, 1956 september 1 - 1957 mei 17; 69; 1 omslag
        - Staten, houdende overzichten van aantallen steungevallen van het rayonkantoor Soerabaja. Afschriften., 1955 - 1956; 70; 1 omslag
        - Correspondentie met het Hoge Commissariaat en de plaatselijke Commissariaten te Mahussy en Salatiga betreffende steunaanvragen en steunverleningen, 1951 februari 13 - 1957 januari 31; 71; 1 omslag
        - Overzichtstaten betreffende opgaven van aantallen naar Nederland vertrokken gesteunden, met bijbehorende correspondentie, 1955 januari 20 - 1957 augustus 13; 72; 1 omslag
      - Steunverlening aan bijzondere groepen, b.
        - Stukken betreffende probleemgezinnen, met overzichtlijsten van aantallen gezinnen, 1956 februari 8 - juli 30; 73; 1 omslag
        - Correspondentie met het Ministerie van Uniezaken en Overzeese Rijksdelen betreffende steunverlening aan en verzorging van ouden van dagen in Indonesië, 1950 juli 28 - 1957 april 27; 74; 1 omslag
        - Stukken betreffende steunverlening aan bejaarden in "Huize Theodora" te Makassar, 1952 februari 22 - 1956 oktober 27; 75; 1 omslag
        - Overzichtstaten van aantallen bejaarden te Soerabaja, 1956 februari 1 - 1957 maart 28; 76; 1 omslag
          Ontbreekt
        - Overzichten van steunverleningen aan pensioengerechtigden, 1956 mei 28 - 1957 november; 77; 1 omslag
        - Correspondentie met de Consulaire Vertegenwoordiging in Palembang en het rayonhoofd te Semarang, betreffende de financiële omstandigheden van personen van Indonesische nationaliteit, 1957 maart 26 - april 6; 78; 1 omslag
        - Correspondentie met rayonhoofden betreffende opgaven van verleende steun aan Warga Negara's en vreemdelingen, 1954 oktober 9 - 1957 november 7; 79; 1 omslag
        - Stukken betreffende bijzondere steunverlening aan mindervaliden, 1954 maart 3 - 1955 juli 23; 80; 1 omslag
        - Correspondentie met rayonhoofden betreffende steunverlening aan gepensioneerde overheidsdienaren in Indonesië, 1956 februari 16 - maart 15; 81; 1 omslag
        - Stukken betreffende pensioenaanvragen van in Nederland verblijvende Ambonese ex-K.N.I.L.militairen, met overzichten van aanvragen, 1956 juli 17 - 1957 oktober 3; 82; 1 omslag
        - Correspondentie met het rayonhoofd van Soerabaja betreffende tegemoetkoming aan nabestaanden van overleden K.N.I.L.-militairen. Afschriften., 1957 januari 10 - 31; 83; 1 omslag
        - Correspondentie met de attaché voor Maatschappelijke en Sociale Aangelegenheden en met het rayonhoofd van Djakarta betreffende het verlenen van hulp aan slachtoffers van de brand te Tanah Tinggi, 1955 juli 12 - augustus 16; 84; 1 omslag
      - Huisvesting, c.
        - Stukken betreffende huisvesting van armlastige Nederlanders, 1956 mei 28 - 1957 februari 2; 85; 1 omslag
        - Stukken betreffende de huisvesting van Nederlanders in het Adekkamp te Djakarta, 1954 november 23 - 1957 juni; 86; 1 omslag
      - Medische verzorging en medische bijstand, d.
        - Stukken betreffende het honoreren van artsen en verpleegsters, werkzaam bij door de Raad ondersteunde instellingen, 1953 januari 30 - 1955 december 22; 87; 1 omslag
        - Stukken betreffende inschakeling van vrijwilligers (gezinspatronaten) ten behoeve van bejaarden, 1955 februari 22 - 1955 april; 88; 1 omslag
        - Stukken betreffende de medische verzorging van gesteunden, 1955 december 20 - 1957 september 17; 89; 1 omslag
        - Stukken betreffende de medische verzorging van debielen, 1954 april 26 - juni 9; 90; 1 omslag
        - Stukken betreffende medische hulp aan zwak- en krankzinnigen, 1954 december 23 - 1957 november 15; 91; 1 omslag
        - Stukken betreffende verzorging van patiënten in de leprozenkolonie "Plantugan" te Semarang, 1955 maart 26 - 1956 augustus 22; 92; 1 omslag
        - Circulaire van het Ministerie van Buitenlandse Zaken inzake geneeskundige verzorging van (gewezen) militairen. Afschrift., 1956 mei 28; 93; 1 stuk
        - Stukken betreffende pokkenvaccinatie van gesteunden, 1956 september 20 -1957 juni 21; 94; 1 omslag
        - Stukken betreffende aanschaffing van brillen en vergoeding van medicijnen, 1951 november 15 - 1954 september 1; 95; 1 omslag
        - Stukken betreffende uitgaven voor medische behandeling van steuntrekkenden, 1952 april 26 - 1954 september 7; 96; 1 omslag
        - Stukken betreffende tandheelkundige hulp aan gesteunden, 1956 juni 12 - 1957 juni 24; 97; 1 omslag
        - Stukken betreffende aanschaffing van medicamenten en instrumenten voor ziekenhuizen en verpleeginrichtingen, 1953 mei 30 - 1957 december 2; 98; 1 omslag
        - Nota van de attaché voor Maatschappelijke en Sociale Aangelegenheden aan het rayonboofd van Soerabaja inzake het verstrekken van medicijnen aan hulpbehoevende Nederlanders. Afschrift., 1956 mei 7; 99; 1 stuk
      - Verstrekkingen van levensbehoeften, e.
        - Stukken betreffende kledingverstrekking door het Nederlandse Rode Kruis, aan minvermogende Nederlanders, 1953 maart 21 - 1954 november 9; 100; 1 omslag
        - Stukken betreffende kledingverstrekking aan gesteunden. Afschriften., 1955 november 25 - 1956 januari 6; 101; 1 omslag
        - Stukken betreffende het verstrekken van versterkende middelen aan gesteunden, 1952 februari 29 - 1954 april 7; 102; 1 omslag
        - Stukken betreffende verstrekking van Sinterklaas- en kerstpakketten aan minvermogende Nederlanders, 1952 augustus 7 - 1955 november; 103; 1 omslag
    - Emigratie, 3.
      - Stukken betreffende verzoeken voor emigratie naar Brazilië, met overzichtstaten van aanmeldingen, 1955 februari 1 - 1957 juni 20; 104; 1 omslag
      - Correspondentie betreffende emigratie naar Suriname en de Nederlandse Antillen van minvermogende Nederlanders en terugbetaling van Rijksvoorschotten, 1950 juli 1 - 1957 juni 6; 105; 1 omslag
      - Stukken betreffende migrerende Nederlanders, met overzichten van gemigreerde Nederlanders, 1954 december 13 - 1957 november 22; 106; 1 omslag
    - De repatriëring van minvermogende Nederlanders, 4.
      - Algemeen, a.
        - Correspondentie met rayonhoofden betreffende het toezenden van enquêteformulieren aan toekomstige repatrianten, 1955 september 26 - 1957 januari 3; 107; 1 omslag
        - Correspondentie met rayonhoofden betreffende het verlengen van paspoorten voor repatriërenden, 1956 januari 11 - 1957 november 6; 108; 1 omslag
        - Correspondentie met de plaatselijke commissarissen en de rayonhoofden betreffende ontvangen verzoeken van minvermogende Nederlanders voor het repatriëren naar Nederland op Rijksvoorschotbasis, 1955 - 1957; 109; 1 doos
        - Correspondentie betreffende het behandelen van aanvragen om overtocht naar Nederland op Rijksvoorschotbasis, met overzichten van aantallen in behandeling genomen verzoeken, 1955 augustus 23 - 1957 september 16; 110; 1 omslag
        - Overzichtstaten van het rayonkantoor Semarang, houdende opgaven van verzoeken van minvermogende Nederlanders om repatriëring op Rijksvoorschotbasis naar Nederland. Stencilafdrukken., 1956; 111; 1 omslag
        - Stukken betreffende verzoeken om en het behandelen van overtochtaanvragen naar Nederland op Rijksvoorschotbasis, met overzichtstaten van vertrokken personen, 1954- 1957; 112; 1 doos
        - Correspondentie met rayonhoofden betreffende de herbehandeling van overtochtaanvragen, 1956 januari 30 - oktober 6; 113; 1 omslag
        - Correspondentie met het Ministerie van Maatschappelijk Werk betreffende morele aspecten van overtochtaanvragen. Doorslagen, 1956 april 3 - april 21; 114; 2 stukken
        - Stukken betreffende het voorlopig onderbrengen in hotels, van personen die repatriëren op Rijksvoorschotbasis, 1955 februari 14 - maart 14; 115; 1 omslag
        - Stukken betreffende uitstel vertrek van voorschotpassagiers, 1955 februari 16 - 1956 oktober 18; 116; 1 omslag
        - Staten houdende opgave van naar Nederland gerepatrieerde minvermogende Nederlanders, 1955 - 1957; 117; 1 omslag
        - Staten houdende overzichten van aantallen repatrianten, over het eerste half jaar 1957; 118; 1 omslag
        - Overzichtstaten van repatrianten welke naar Nederland zijn vertrokken, 1957; 119; 1 omslag
      - Bijzondere groepen repatriërenden, b.
        - Stukken betreffende verzoeken van "De Nederlandse Groep" te Soerabaja, om vrije overtocht van repatrianten naar Nederland, 1954 november 11 - 1957 september 12; 120; 1 omslag
          "De Nederlandse Groep" bestond uit jonge Indische Nederlanders die zich inzetten voor de belangen van de repatrianten.
        - Stukken betreffende overtochtverzoeken op Rijksvoorschotbasis van oorlogsweduwen, 1956 april 11 - augustus 29; 121; 1 omslag
        - Stukken betreffende overtochtverzoeken op Rijksvoorschotbasis van overheidsdienaren, 1956 mei 17 - 1957 juli 8; 122; 1 omslag
        - Stukken betreffende overtochtverzoeken op Rijksvoorschotbasis voor pupillen van het "Protestants Jeugdhuis" te Bandoeng, 1954 maart 29 - 1957 juni 17; 123; 1 omslag
        - Stukken betreffende overtochtverzoeken op Rijksvoorschotbasis voor personeel van de N.V. Bruynzeel te Sampit, 1955 januari 31 - juli 18; 124; 1 omslag
        - Correspondentie met net Ministene van Sociale Zaken en het Ministerie van Maatschappelijk Werk, betreffende repatriëring van bejaarde Nederlanders, 1955 november 7 - 1956 juli 6; 125; 1 omslag
        - Stukken betreffende het opvangen in Nederland van personen die voor eigen rekening reizen, nimmer in Nederland zijn geweest, geen inkomsten en onderdak bezitten en niet onder de regeling Dienst Maatschappelijke Zorg vallen, 1953 januari 24 - 1954 december 15; 126; 1 omslag
        - Stukken betreffende verstekelingen aan boord van schepen, 1953 december 30 - 1955 maart 21; 127; 1 omslag
        - Stukken betreffende overtochtverzoeken op Rijksvoorschotbasis, van oorlogsweduwen, 1952 september 30 - 1957 september 17; 128; 1 omslag
        - Stukken betreffende het verlenen van rijksvoorschotten aan Nederlanders voor overtocht op maatschappelijke of medische gronden, 1955 februari 18 - 1956 oktober 6; 129; 1 omslag
        - Stukken betreffende psychische patiënten die op het schip de "Johan van Oldenbarnevelt" naar Nederland repatriëren,met ziekteverslagen over patiënten, 1952 februari 16 - 1955 november 14; 130; 1 omslag
        - Stukken betreffende het overbrengen van lepra- en t.b.c.-patiënten naar Nederland, 1954 mei 28 - 1955 december 27; 131; 1 omslag
      - Het vervoer van repatrianten naar Nederland, c.
        - Algemeen, 1.
          - Stukken betreffende het vervoer van repatrianten per vliegtuig, 1955 februari 18 - maart 31; 132; 1 omslag
          - Stukken betreffende het repatriëren van Nederlanders per chartervliegtuig, 1954 juni 5 - december 27; 133; 1 omslag
          - Stukken betreffende de huur van passagiersrijtuigen voor vervoer per trein van repatrianten, 1956 april 26 - 1957 november 16; 134; 1 omslag
          - Stukken betreffende repatriërende Nederlanders die per K.L.M. reizen, 1957 maart 1 - juli 18; 135; 1 omslag
          - Stukken betreffende tijdstip van vertrek van boottreinen en schepen, 1956 april 27 - 1957 november 16; 136; 1 omslag
          - Stukken betreffende beschikbare scheepsruimte voor personen aan wie het rijksvoorschot voor de reis naar Nederland is verleend, 1955 januari 11 - juli 1; 137; 1 omslag
          - Stukken betreffende overeenkomsten met scheepvaartmaatschappijen voor het vervoer van repatrianten, 1952 juni 12 - 1954 juli 3; 138; 1 omslag
          - Stukken betreffende extra scheepsruimte voor het vervoer van repatrianten in 1958, 1957 oktober 9 - november 23; 139; 1 omslag
          - Stukken betreffende het inschrijven van repatrianten voor het repatriëren naar Nederland per vrachtboot, 1956 november 20 - 1957 december 2; 140; 1 omslag
          - Stukken betreffende het repatriëren van Nederlanders met de "Johan van Oldenbarnevelt" op 3 september 1956, Afschriften., 141; 1 omslag
        - Ziekentransporten per schip, 2.
          - Correspondentie met het Ministerie van Maatschappelijk Werk, het Hoge Commissariaat, de rayonhoofden en de medische adviseur betreffende het ziekenvervoer van patiënten die per schip naar Nederland repatriëren, met overzichtstaten van vertrokken personen, 1952 - 1957; 142-144; 3 dozen
            - 1952-1953, 142
            - 1954-1955, 143
            - 1956-1957, 144
      - Medische, geestelijke en maatschappelijke verzorging aan boord van schepen, d.
        - Stukken betreffende het aanstellen van verplegend personeel aan boord van schepen, 1954 november 3 - 1955 juni 21; 145; 1 omslag
        - Stukken betreffende het verplegend personeel aan boord van de "Johan van Oldenbarnevelt", 1957 februari 26 - november 19; 146; 1 omslag
        - Correspondentie met de medisch adviseur dr. L.J.D. Reeser, betreffende medische verzorging van patiënten aan boord van schepen, 1954, 1955, 1957; 147; 1 omslag
        - Stukken betreffende de geestelijke verzorging aan boord van schepen, 1955 september 12 - 1956 juni 25; 148; 1 omslag
        - Stukken betreffende maatschappelijke verzorging aan boord van schepen, 1956 juni 8 - augustus 13; 149; 1 omslag
      - Verstrekkingen aan boord van schepen, e.
        - Stukken betreffende het verstrekken van kleding, boord- en handgeld aan passagiers aan boord van schepen, 1951 augustus 20 - 1957 september 19; 150; 1 omslag
      - De opvang en verzorging bij aankomst in Nederland, f.
        - Stukken betreffende voorlichting aan repatrianten, door uitgave van het voorlichtingsboekje "Voor het eerst naar Nederland", 1955 april 27 - 1957 januari 31; 151; 1 omslag
        - Stukken betreffende rapporten van het Centraal Comite van Kerkelijk en Particulier Initiatief over de opvang en verzorging van alleenstaande gerepatrieerde jeugdigen, 1955 februari 23 - juni 7; 152; 1 omslag
    - Onderwijsaangelegenheden, 5.
      - Stukken betreffende de studiemogelijkheden bij aankomst in Nederland voor repatriërende Nederlanders, 1956 maart 22 - 1957 september 21; 153; 1 omslag
      - Stukken betreffende vrijstelling betaling van schoolgeld door minvermogende Nederlanders, 1956 mei 2 - 1957 april 17; 154; 1 omslag
      - Stukken betreffende opheffing van het aanpassingsonderwijs, 1955 februari 18 - 1956 juli 2; 155; 1 omslag
      - Stukken betreffende een onderzoek naar onderwijsmogelijkheden in Semarang voor kinderen van minvermogende Nederlanders, 1955 juli 12 - juli 28; 156; 1 omslag
      - Stukken betreffende betalingen van schoolgelden aan scholen, 1956 mei 31 - oktober 24; 157; 1 omslag
      - Stukken betreffende aanvragen voor verhoging van schoolgelden door scholen, 1955 augustus 22 - 1957 oktober 1; 158; 1 omslag
      - Stukken betreffende betalingen aan scholen, welke concordant onderwijs geven aan kinderen van minvermogende Nederlanders, 1955 maart 4 - 1957 november 19; 159; 1 omslag
        Met concordant onderwijs wordt hier bedoeld onderwijs dat gericht is op de Nederlandse samenleving.
      - Stukken betreffende het toekennen van verlaagd schoolgeld aan scholen van het concordant onderwijs voor kinderen van minvermogende Nederlanders, 1955 januari 20 - 1957 oktober 25; 160; 1 omslag
      - Stukken betreffende betalingen van schoolcontributies voor kinderen van minvermogende Nederlanders, 1954 november 17 - 1957 april 11; 161; 1 omslag
      - Stukken betreffende schoolcontributies voor leerlingen van het Christelijk Lager Onderwijs, 1954 oktober 21 - 1957 augustus 10; 162; 1 omslag
      - Stukken betreffende betalingen van cursusgelden voor leerlingen van technische scholen, 1956 september 24 - 1957 oktober 12; 163; 1 omslag
      - Stukken betreffende het geven van avondcursussen door de Stichting Semarangse Associatie Scholen aan kinderen van minvermogende Nederlanders, 1952 augustus 16 - 1957 oktober 16; 164; 1 omslag
      - Stukken betreffende de positie en salariering van het personeel bij de Nijverheidsschool te Semarang, 1953 juli 6 - 1955 februari 12; 165; 1 omslag
      - Stukken betreffende de reiskosten voor ouderbezoek aan leerlingen, kledingaanvragen voor en resultaten van vorderingen van leerlingen bij de Nijverheidsschool te Semarang, 1953 mei 23 - 1957 november 23; 166; 1 doos
      - Stukken betreffende kosten verbonden aan het bezoeken van scholen voor kinderen van minvermogende Nederlanders, 1955 augustus 27 - 1957 juli 5; 167; 1 omslag
      - Stukken betreffende schoolvoeding voor kinderen van minvermogende Nederlanders, 1957 maart 1 - augustus 28; 168; 1 omslag
    - Het subsidiëren van instellingen, 6.
      - Algemeen, a.
        - Correspondentie met het Ministerie van Maatschappelijk Werk, het Hoge Commissariaat en de rayonhoofden betreffende het subsidiëren van instellingen, met overzichten van subsidieverleningen, 1955 augustus 26 - 1957 oktober 30; 169; 1 omslag
      - Bejaardentehuizen, b.
        - Correspondentie met het Ministerie van Maatschappelijk Werk, het Hoge Commissariaat en onderstaande gesubsidieerde instellingen betreffende het subsidiëren van bejaardentehuizen, 1951 - 1957; 170-184
          - "Blauran" te Soerabaja, 1951 mei 2 - 1957 november 30, 170; 1 doos
          - "Djomblang" te Semarang, 1956 januari 12 - 1957 september 5, 171; 1 omslag
          - "Megamendung" te Bandoeng, 1952 april 10 - 1957 januari 21, 172; 1 omslag
          - "Palang Merah Indonesia" te Bandoeng, 1956 maart 2 - 1957 november 29, 173; 1 omslag
          - "Pniëlhofje" te Djakarta, 1953 november 3 - 1957 december 2, 174; 1 omslag
          - "Protestantse Diaconie" te Soerabaja, 1955 januari 28 - 1957 oktober 28, 175; 1 omslag
          - "Roemer Visscher Vereniging" te Djakarta, 1953 november 24 - 1957 mei 10, 176; 1 omslag
          - "Rusthuis voor Ouden van Dagen" te Medan, 1953 februari 21 - 1956 maart 13, 177; 1 omslag
          - "Stichting Fonds voor Sociale Verzorging Ouden van Dagen" te Medan, 1954 mei 21 - 1956 mei 7, 178; 1 omslag
          - "Stichting Ouderdoms Verzorging" te Bandoeng, 1951 juni 27 - 1957 oktober 21, 179; 1 omslag
          - "Tehuis voor Ouden van Dagen" (Malabarcomplex) te Bandoeng, 1951 februari 17 - 1956 mei 7, 180; 1 omslag
          - "Tehuis voor Ouden van Dagen" te Bogor, 1954. - 1957, 181; 1 pak
          - "Tehuis voor Ouden van Dagen" te Malang, 1952 januari 29 - 1957 september 27, 182; 1 omslag
          - "Tehuis voor Ouden van Dagen" te Semarang, 1954 juli 23 - 1955 december 7, 183; 1 omslag
          - "Tempelhof" te Bandoeng, 1954 juli 2 - november 4, 184; 1 omslag
      - Kinder- en weeshuizen, c.
        - Correspondentie met het Ministerie van Maatschappelijk Werk en met de rayonhoofden betreffende het subsidiëren van weeshuizen te Semarang, 1952 december 11 - 1955 januari 12; 185; 1 omslag
        - Correspondentie met het Ministerie van Maatschappelijk Werk en met het Hoge Commissariaat betreffende het aanvragen en verlenen van subsidie aan kinder- en weeshuizen, 1953 - 1957; 186-191
          - "Don Bosco Stichting" te Soerabaja, 1954 - 1957, 186; 1 doos
          - "Eben Haëzer Kindertehuis te Soerabaja, 1953 december 14 - 1955 mei 16, 187; 1 omslag
          - "Stichting Bandoengs Jeugdcontact" te Bandoeng, 1953 januari 15 - 1957 oktober 3, 188; 1 omslag
          - "Stichting Jeugdcontact" te Bogor, met overzichtlijsten van opgenomen personen, 1952 - 1957, 189; 1 omslag
          - "Stichting Protestants Jeugdhuis" te Oost Java, 1954 januari 8 - 1955 juni 9, 190; 1 omslag
          - "Stichting Jongensweeshuis" te Soerabaja, 1954 mei 29 - 1955 december 27, 191; 1 omslag
      - Scholen, d.
        - Stukken betreffende het verlenen van subsidie aan scholen voor het geven van onderwijs aan kinderen van minvermogende Nederlanders, 1953 - 1954; 192; 1 omslag
        - Stukken betreffende het subsidiëren van B.L.O.-scholen, 1953 november 13 - 1957 september 1; 193; 1 omslag
        - Stukken betreffende het subsidiëren van de "Stichting Semarangse Associatie Scholen" met rapporten over verificatie van ontvangsten en uitgaven, 1956 juli 3 - 1957 maart 8; 194; 1 omslag
      - Ziekenhuizen, sanatoria en krankzinnigengestichten, e.
        - Correspondentie met het Ministerie van Maatschappelijk Werk, het Hoge Commissariaat, de rayonhoofden en onderstaande gesubsidieerde instellingen, betreffende het subsidiëren van ziekenhuizen, sanatoria en krankzinnigengestichten, 1952 - 1957; 195-210
          - "Apostolisch Vicariaat" te Bandoeng, 1953 september 18 - 1956 oktober 10, 195; 1 omslag
          - "Comité Pasarstraat 160" te Djatinegara, 1955 juli 22 - 1956 januari 23, 196; 1 omslag